臺灣臺北地方法院民事裁定　　　　　　　93年度簡上字第77號
上　訴　人　乙○○
訴訟代理人　劉陽明律師
被　上訴人　甲○○
上列當事人間確認本票債權不存在事件，上訴人對於中華民國93
年8月19日本院第二審判決提起上訴，本院裁定如下：
    主  文
上訴駁回。
第三審訴訟費用由上訴人負擔。
    理  由
一本件上訴人以本院第二審判決認定系爭借據為系爭本票之原因
  關係，惟被上訴人用以購屋及裝潢之費用，被上訴人早已向訴
  外人丙○○及其胞妹借得而清償，被上訴人並無所謂給付買賣
  價金及裝潢承攬報酬債務存在，且系爭借據載稱：「本人乙○
  ○、、委託甲○○向丙○○借貸新臺幣（下同）3,000,000 元
  ，甲○○已於民國90年8月7日與丙○○簽訂借款契約書，本人
  願全權負責甲○○與丙○○簽訂借款契約書之內容，並開立本
  票3,000,000元乙張。」則當事人之真意，是否依民法第546條
  第2 項有關委任之規定，互相約定委任人之代償義務，但被上
  訴人所貸得之款項，全數充作自己購屋及裝潢使用，是否出於
  為委任人處理事務之意思為之，已有疑義。且上訴人倘對被上
  訴人有委任關係存在，依民法第541條第1項、第542條、第541
  條規定，上訴人自有交付金錢、利息之請求權，足與被上訴人
  之代償請求權相互抵銷，本院未闡明此部分，適用法規顯有錯
  誤。設若當事人之真意，確係以被上訴人向丙○○貸得3,000,
  000 元轉借予上訴人，再由上訴人負擔返還義務，則兩造顯合
  意以先前向丙○○所貸得之3,000,000 元成立消費借貸契約，
  依民法第474條第1項規定，上訴人並未收受上開款項，該消費
  借貸契約仍不生效力，原判決自難謂無適用法規顯有錯誤之違
  誤為由。又原判決所確認之事實前後不符，無從適用法規，更
  認定上訴人係為出於願意負擔向丙○○借貸3,000,000 元而簽
  發系爭本票，有關系爭本票原因關係之認定，係為給付兩造購
  屋、裝潢費用，有理由矛盾及理由不備及違背證據法則之違誤
  云云。
二按對於簡易訴訟程序之第二審裁判，其上訴利益逾第466 條所
  定額數者，當事人僅得以其適用法規顯有錯誤為理由，逕向最
  高法院提起上訴，提起第三審上訴或抗告，須經原裁判法院之
  許可。前項許可，以訴訟事件所及之法律見解具有原則上之重
  要性者為限，民事訴訟法第436條之2第1項、第436條之3第1項
  、第2 項定有明文。次按「所謂適用法規顯有錯誤者，不包括
  漏未斟酌證據及認定事實錯誤之情形在內。」、「所謂適用法
  規顯有錯誤，係指原第二審判決就其取捨證據所確定之事實適
  用法規顯有錯誤而言。不包括認定事實不當之情形在內。」（
  最高法院63年台上字第880號、80年台上字第1326號判例要旨
  參照）。末按所謂適用法規顯有錯誤，係指原第二審判決就其
  取捨證據所確定之事實適用法規顯有錯誤而言，亦不包括判決
  不備理由之情形在內。
三查本院93年度簡上字第77號第二審判決係認定上訴人為給付被
  上訴人因兩造打算結婚，所支出之購屋、裝潢費用，而簽發系
  爭本票予被上訴人，此屬事實之認定，亦未認定兩造間有消費
  借貸和委任關係存在，則上訴人前開有關原審第二審判決就兩
  造間之消費借貸和委任關係，適用法規顯有錯誤，以及就消費
  借貸關係之認定違背證據法則云云，自不足取。另上訴人主張
  原審第二審判決所確認之事實前後不符，更認定上訴人係為負
  擔向丙○○借貸3,000,000 萬元而簽發系爭本票，有關系爭本
  票原因關係之認定，係為給付兩造購屋、裝潢費用，及理由不
  備之情形云云。惟依前開說明，所謂適用法規顯有錯誤並不包
  括認定事實不當及判決不備理由之情形，則上訴人此部分之主
  張，亦不足取。況兩造間之爭執點，乃在於系爭本票是否由上
  訴人所簽發及上訴人之原因關係抗辯是否有理由，該爭點尚難
  認所涉及之法律見解具有原則上之重要性，其上訴自不應許可
  。
四據上結論，本件上訴不應許可，依民事訴訟法第436條之3 第3
  項、第95條、第78條，裁定如主文。
中　　華　　民　　國　　94　　年　　4 　　月　　15　　日
                  民事第六庭審判長法　官　吳光釗
                                  法  官  詹駿鴻
                                  法  官  姜悌文
以上正本係照原本作成
如對本裁定抗告須於裁定送達後10日內向本院提出抗告狀，並繳
納抗告費新臺幣1,000元
中　　華　　民　　國　　94　　年　　4　　月　　15　　日
                                  書記官　方蟾苓
